# ARMANDO RIVAS VELÁSQUEZ

DESARROLLADOR FRONTEND REACT

Santiago de Chile, Chile

Email: armandorivasv.dev@gmail.com

LinkedIn: https://www.linkedin.com/in/armandorivasv
Web: https://armandorivasv-dev.web.app
GitHub: https://github.com/armandorivasv-dev

**Teléfono:** +56 935882438

#### **RESUMEN**

Soy un Desarrollador Frontend React con experiencia en el desarrollo de aplicaciones web escalables utilizando React , Next y mucho JavaScript. Mi enfoque principal se centra en brindar una excelente experiencia al usuario. Además, he trabajado en proyectos de desarrollo web como ecommerce y dashboards.

Me considero una persona comprometida, responsable y flexible, capaz de adaptarme a los cambios y desafíos. Poseo habilidades sólidas de comunicación y trabajo en equipo, lo que me permite contribuir con ideas y cooperar eficientemente para alcanzar objetivos comunes. Además, soy hábil en la identificación, análisis y resolución de problemas utilizando lógica y razonamiento.

Mi principal objetivo profesional es seguir creciendo y desarrollándome en un entorno multidisciplinario, aportando valor y llevando mi carrera al siguiente nivel. Estoy convencido de que puedo hacer una contribución significativa a cualquier proyecto en el que esté involucrado, ofreciendo mis habilidades y conocimientos para alcanzar excelentes resultados.

#### **EXPERIENCIA LABORAL**

### Desarrollador Frontend | ICOV | 2022 - 2023

Trabajé en un proyecto donde desarrolle un dashboard con React el cual permite mostrar las transacciones en tiempo real del la empresa, proyecto ejecutado desde cero hasta producción en los tiempos adecuados. También realice mokup y mejoras en una app desarrollada con Vue, optimizando el front y mejorando la visualización del mismo en diferentes dispositivos.

### Desarrollador de sitios ecommerce con Wordpress | NEWPRO, S.A | 2019 - 2021

Desarrollé todos los ecommerce para el grupo de empresas, integré con plataformas de pagos, sistemas de envíos en Chile y sistemas de mailing, mejorando la gestión del departamento de ventas y entrega, así como la experiencia de usuarios que se tradujo en un incremento de ventas mediante la gestión ecommerce.

### Desarrollador sitios web con Wordpress | PRESS AND COMUNICATION LTDA | 2018 - 2019

Diseñé muchos sitios web para clientes de la agencia según los wireframes entregados por el equipo de diseñadores, integración con plataformas de pago, emailmarketing, chatbox, sistemas de envíos, booking, implementando una metodología para el levantamiento de información al cliente y aportando con métodos de desarrollo y uso de tecnologías para mejorar el desarrollo de sitios web.

# **HABILIDADES TÉCNICAS**

Frontend	Backend	Librerías/Apps	Diseño
React	Node (Básico)	MUI	UX/UI
Javascript	Express (Básico)	GIT/GITHUB	Figma
HTML/CSS	MongoDb (Básico)	Boostrap	Illustrator
Next	MySQL (Básico)		

### **PORTAFOLIO**

Apps	Wordpress
https://dashboard.troyacl.net/   React JS, MUI	https://lawsnl.com/
https://www.delivereasy.cl/   Vue, Vuetify	https://www.nuevamasvida.cl/
https://dreamdoit.netlify.app/   React JS, MUI	
https://nsphotography.net/   HTML, CSS, JS	

# **EDUCACIÓN**

Ingeniero en Sistemas titulado en el Instituto Universitario Politécnico Santiago Mariño | 2001.

Curso React Native en UDEMI | 2023. Link certificado.

Carrera Desarrollo Frontend React en CODERHOUSE | 2022.

Certificación Desarrollo Web en FREECODECAMP | 2021. Link certificado.

Gestión de proyectos con Metodologías Ágiles y enfoques Lean en CENSE | 2020.